【裁判字號】    99,訴,3230
【裁判日期】    991210
【裁判案由】    侵權行為損害賠償
【裁判全文】
臺灣臺北地方法院民事判決            99年度訴字第3230號
原      告  方美瓊
被      告  劉仁超
上列當事人間因偽造文書等案件，原告提起附帶民事訴訟請求侵
權行為損害賠償，經本院刑事庭裁定移送前來（99年度附民字第
177號），本院於中華民國99年11月30日言詞辯論終結，判決如
下：
    主      文
被告應給付原告美金貳萬元，及自民國九十九年五月七日起至清
償日止，按年息百分之五計算之利息。
訴訟費用由被告負擔。
本判決於原告以新臺幣貳拾萬元為被告供擔保後，得假執行。
    事實及理由
一、原告主張：自民國98年12月25日上午10時15分起，陸續有自
    稱為「榮民總醫院護士」、「謝姓警員」同屬一詐欺集團之
    人與伊電話聯繫，佯稱：伊之身分遭人冒用領取診斷證明，
    並因而涉嫌洗錢案件，屢經傳喚均未到庭，均先繳納保證金
    云云，使伊陷於錯誤，依約定於同日中午13時55分許攜保證
    金至約定之臺北市中山區○○○路114號前與被告見面，被
    告自稱為臺北地方法院書記官，並交付由自稱「臺北地方法
    院徐千惠法官」之同一詐騙集團成員所撥打電話，佯稱被告
    係行使書記官之職權以取信於伊，致伊陷於錯誤而交付美金
    2萬元予被告，被告再使用上揭偽造之公私印章，將「臺灣
    台北地方地方法院地檢署政府科偵查卷宗」封面、「台灣台
    北地方法院地檢署政務科」及「臺灣臺北地方法院收據」等
    偽造公文書交付予伊。被告之上開事實，業經臺灣臺北地方
    法院檢察署檢察官提起公訴，被告應負損害賠償責任。爰依
    民法第184條第1項前段、後段之規定提起本訴等語，並聲明
    ：(一)如主文第1項所示。(二)願供擔保，請准宣告假執行。
二、被告則以：伊家中經濟不佳，無力一次清償等語，資為抗辯
    ，並聲明：原告之訴駁回。
三、原告主張被告於前揭時地，與詐欺集團共同持偽造服務證、
    偽造公文書、偽造私文書向其詐取美金2萬元之事實，經本
    院99年度訴字第658號刑事判決判處共同行使偽造公文書罪
    ，被告不服提起上訴後，復撤回上訴，前開刑事判決因而確
    定，經本院調閱前開刑事卷宗核閱屬實，並有刑事判決書1
    份附卷可稽，且為被告所未爭執，自堪信此部分事實為真正
    。
四、按因故意或過失，不法侵害他人之權利者，負損害賠償責任
    。故意以背於善良風俗之方法，加損害於他人者亦同。民法
    第184條第1項定有明文。本件被告以前所述之刑事犯罪手法
    詐取原告美金2萬元，既如前述，則原告依前開規定，請求
    被告賠償其因被告行為所受之美金2萬元損害，於法自屬有
    據。被告雖辯稱其經濟狀況不佳而無力一次清償云云，惟被
    告所應負擔者為金錢賠償，其性質並非長期間不能履行，且
    未徵得原告分期給付之同意，自難依被告所為抗辯即為有利
    於被告之判決。從而，原告依前開規定，請求被告給付美金
    2萬元，及自刑事附帶民事訴訟起訴狀繕本送達翌日即99年5
    月7日（見99年度附民字第177號卷第3頁）起至清償日止，
    按年息5%計算之利息，為有理由，應予准許。原告復陳明願
    供擔保，請准宣告假執行，核無不合，爰酌定相當擔保金額
    ，併予宣告之。
五、本件事證已臻明確，兩造其餘陳述均與判決結果不生影響，
    不再一一論述，附此敘明。
六、訴訟費用負擔之依據：民事訴訟法第78條。
中    華    民    國    99    年    12    月    10    日
                  民事第四庭    法  官  許純芳
以上正本係照原本作成。
如對本判決上訴，須於判決送達後20日內向本院提出上訴狀。如
委任律師提起上訴者，應一併繳納上訴審裁判費。
中    華    民    國    99    年    12    月    10    日
                                書記官  陳怡君

司法院資訊處製作；財團法人民間司法改革基金會備份。
